【裁判字號】    99,簡上,129
【裁判日期】    991130
【裁判案由】    賭博
【裁判全文】
臺灣屏東地方法院刑事判決             99年度簡上字第129號
上  訴  人
即  被  告  曾莊璧霞
輔  佐  人
即被告之女  曾子珍
上列上訴人因賭博案件，不服本院99年度簡字第775 號中華民國
99年5 月14日第一審簡易判決（聲請簡易判決處刑案號：99年度
偵字第2313號），提起上訴，本院管轄之第二審合議庭判決如下
：
    主  文
上訴駁回。
    事  實
一、曾莊璧霞基於意圖營利、供給賭博場所及聚眾賭博之犯意，
    自不詳時間起，提供其未參與下列賭博犯行之女兒曾子珍所
    承租之屏東縣內埔鄉○○路273 號（該址係由曾子珍承租經
    營「珍小吃」店，聲請簡易判決處刑書及原判決均載為「
    珍卡拉OK店」），作為公眾得出入之賭博場所，即俗稱之六
    合彩簽賭站，聚集不特定之人參與六合彩之賭博。其賭博方
    式以核對每星期二、四、六香港六合彩開獎之號碼，並自阿
    拉伯數字1 至49範圍中選出2 個之數字組合（即為俗稱之2
    星）之方式，若賭客對中號碼者，則可獲得一定倍率之彩金
    ；若賭客未簽中所開號碼者，賭資即歸曾莊璧霞所有，以此
    方式聚集不特定之多數人，以簽選號碼方式對賭財物，並藉
    之獲利。嗣於99年2 月25日19時40分許，在上址為警查獲，
    並扣得曾莊璧霞所有，供其賭博犯罪用之簽單9 張與六合彩
    開牌號碼單1 張。
二、案經屏東縣政府警察局內埔分局報請臺灣屏東地方法院檢察
    署檢察官偵查後，聲請以簡易判決處刑。
    理  由
壹、證據能力方面：
    按傳聞法則之重要理論依據，在於傳聞證據未經當事人之反
    對詰問予以核實，乃予排斥，惟若當事人已放棄對原供述人
    之反對詰問權，於法院審判時表明同意該等傳聞證據可作為
    證據，基於證據資料愈豐富，愈有助於真實發現之理念，並
    貫徹刑事訴訟法修法加重當事人進行主義之精神，確認當事
    人對於證據能力有處分權之制度，傳聞證據經當事人同意作
    為證據，法院認為適當者，亦得為證據。本件上訴人即被告
    （下稱被告）曾莊璧霞於本院言詞辯論終結前，對於卷附具
    有傳聞證據性質之證據，均已知其情，然未聲明異議，本院
    復斟酌各該證據並非非法取得，亦無證明力明顯過低之情形
    ，以之作為證據，應屬適當，是依刑事訴訟法第159 條之5
    第1 項規定，應認該等證據均得採為證據。
貳、實體方面：
一、訊據被告曾莊璧霞固不否認有於上揭時、地，為警查扣六合
    彩簽單9 張與開牌號碼單1 張之事實，惟矢口否認有何賭博
    犯行，辯稱：伊並未經營六合彩簽賭站，警察查扣的東西只
    是伊自己寫著參考及記錄用的而已等語。經查：
  (一)被告確有於99年2 月25日19時40分許，在其女兒曾子珍所承
    租之屏東縣內埔鄉○○路273 號內，為警查扣六合彩簽單9
    張與開牌號碼單1 張之事實，為被告所不爭執（見本院卷第
    51頁正面），復有房屋租賃契約書在卷（見本院卷第6 頁）
    ，及該簽單9 張與開牌號碼單1 張扣案足資佐證，是此部分
    之事實足堪認定。
  (二)又屏東縣政府警察局內埔分局員警之所以於99年2 月25日至
    上址查緝，係因有該處附近之民眾檢舉該址有經營六合彩之
    之情事乙節，業經證人即查緝員警李偉豪於偵查中結證在卷
    （見偵卷第12至13頁）。本院審諸證人李偉豪與被告並無任
    何怨隙，衡情並無故為不實陳述之可能與必要，是其此部分
    所述，堪認係為真實而可採信。
  (三)被告固辯稱：警察查扣的東西只是伊自己寫著參考及記錄用
    的而已等語。然前開扣案之簽單9 張與開牌號碼單1 張，係
    被告自己所記錄，且當日警方前往查緝時，正有3 、4 個人
    在看被告算牌之情，業經被告於警詢供陳甚明（此業經本院
    當庭勘驗被告警詢錄音光碟無訛，並製有勘驗筆錄在卷，見
    本院卷第67頁正面至第68頁反面）。又前開3 、4 人之真實
    身分為何？又渠等當日為何會至屏東縣內埔鄉○○路273 號
    此處？據被告於警詢供陳：「（問：你說你沒有經營六合彩
    簽賭，為何我們警察到場時，有3 、4 個人在場？）他們唱
    完歌要出來了，唱完歌要出來」等語（此亦經本院當庭勘驗
    被告警詢錄音光碟無訛，並製有勘驗筆錄在卷，見本院卷第
    68頁正面），僅陳稱該3 、4 人係至前開處所唱歌，且未能
    說明該3 、4 人之真實身分，乃其於偵查中竟陳稱：員警查
    緝現場3 個人中之1 人是我女兒，有信徒去那邊拜拜等語（
    見偵卷第4 頁），二者明顯不符。然實則員警查緝當日，被
    告之女曾子珍並非前開觀牌之3 、4 人中之1 人，此由曾子
    珍（以輔佐人身分）於本院陳稱當日員警查緝情況即可明知
    （見本院卷第50頁反面至第51頁正面），而被告明知斯情，
    竟仍為此不實之陳述，其動機為何，實堪存疑。而綜合上揭
    各情，足認被告此部分所辯並非真實，自無從予以採信。至
    被告雖於上訴狀中載稱：屏東縣內埔鄉○○路273 號雖原係
    被告之女曾子珍承租，用以經營「珍卡拉OK店」，然該卡拉
    OK店自97年8 月間起即已歇業等語（見本院卷第3 頁正面）
    ，然觀之員警查緝當日所攝現場照片，該址除置有塑膠製之
    「珍小吃」大型招牌外，尚有立式黑板，上以粉筆記載「
    珍小吃，恭賀大家新年快樂，發大財，心想事成，內有卡
    拉OK，預訂素食水餃」等語，有該現場照片存卷可憑（見警
    卷第10頁），由之可證「珍小吃」店（即聲請簡易判決處
    刑書及原判決所載之「珍卡拉OK店」）於員警查緝當時，尚
    在營業中至為灼然，是被告此部分所辯，明顯與事實不符，
    自亦無可取。
  (四)另被告於警詢當時，員警相互交談、討論本案扣押物品已經
    封好，不再提示被告時，其逕自陳稱：「我的女兒說，那個
    要收起來啦，要是被別人看到，會說你不知道是賭的有多大
    ，才剛說完而已呢！」等語（此業經本院當庭勘驗被告警詢
    錄音光碟，並製有勘驗筆錄在卷，見本院卷第71頁反面），
    由之益足認扣案簽單9 張與開牌號碼單1 張，確係供被告賭
    博所用之物無訛。再者，由扣案之簽單數量多達9 張以觀，
    堪認被告並非單純之簽賭者至明。
  (五)雖本案並未經員警扣得經營六合彩簽賭站常用之類如傳真機
    、帳冊等物，然六合彩簽賭站常為警查緝之情，乃眾所週知
    之事，是以經營該簽賭站者，為避免為警查獲之風險，乃將
    接受簽賭之處所與放置簽賭機具之處分開，並非不可想像，
    是尚難僅憑查緝員警未當場查扣傳真機、帳冊等物，即為被
    告必無經營六合彩簽賭站之認定。
  (六)至聲請簡易判決處刑意旨雖認，被告除經營俗稱「2 星」之
    六合彩簽賭外，尚經營俗稱「3 星」、「4 星」、「臺號」
    、「特三尾」方式之六合彩簽賭，惟檢察官並未就之提出證
    據以為證明，參以扣案之簽單及開牌號碼單所載數字，均係
    2 碼，堪認被告所經營之六合彩簽賭方式，僅係俗稱「2 星
    」者，附此敘明。
  (七)綜上，被告上揭所辯，核係事後圖卸之詞，並無足採。事證
    明確，其上開犯行洵堪認定，依法應予論科。
二、核被告曾莊璧霞所為，係犯刑法第266 條第1 項前段之賭博
    罪、第268 條前段之圖利供給賭博場所，及同條後段之圖利
    聚眾賭博罪。被告利用香港六合彩開彩號碼為對獎號碼，並
    提供公眾得出入之場所，聚集不特定之人直接至該場所簽賭
    下注，再於每星期固定開彩時間對獎，以簽中與否論輸贏，
    藉此牟利，即俗稱所謂經營「六合彩」之賭博，此種犯罪形
    態，本質上乃具有反覆、延續之特質，亦即聚眾賭博之目的
    既在於營利，當不止對獎賭博1 次即結束，其必於每星期固
    定時間反覆對獎賭博，而對獎前讓賭客簽賭行為亦是被告聚
    眾賭博之延續，因此每週重覆之簽賭、對獎，始係「意圖營
    利，提供賭博場所及聚眾賭博」的常態與典型，如有中斷應
    係例外。又經營「六合彩」賭博之人，係與簽賭之賭客對賭
    ，故經營六合彩賭博有關普通賭博犯行部分，在上開實際生
    活上犯罪之典型實施型態而言，亦係具有反覆、延續之特質
    。本案被告自不詳時日起，即提供上址為公眾得出入之場所
    經營六合彩賭博，是在其主觀上即有意圖營利，供給賭博場
    所、聚眾賭博及在公眾得出入場所賭博財物之概括犯意，且
    於每星期二、四、六對獎，毫無間斷，在社會客觀通念，亦
    均可認係在密切接近之一定時、地持續實行之複次行為，而
    均符合1 個反覆、延續性之行為觀念。依上開說明，被告所
    為在公眾得出入之場所賭博財物、意圖營利供給賭博場所及
    聚眾賭博等犯行，均為「集合犯」，在刑法評價上，自應評
    價為一罪。又被告以1 經營六合彩賭博之行為，同時觸犯上
    開3 罪名，為想像競合犯，應從情節較重之意圖營利聚眾賭
    博罪處斷。
三、原審認被告罪證明確，因而適用刑法第266 條第1 項前段、
    第268 條前段、後段、第55條、第41條第1 項前段、第38條
    第1 項第2 款，刑法施行法第1 條之1 等規定，並審酌被告
    並無前科紀錄，堪認素行尚佳，惟其基於圖利之犯罪動機，
    提供場所供人下注簽賭，使參賭之人沉迷不可自拔，足以敗
    壞善良風俗，危害自非輕微，並斟酌其犯後未能坦認犯行等
    一切情狀，量處有期徒刑3 月，並諭知以新臺幣1,000 元折
    算1 日之易科罰金折算標準；復敘明扣案之六合彩簽單9 張
    及六合彩開獎號碼單1 張，均係被告所有供其賭博犯罪所用
    之物，均依刑法第38條第1 項第2 款之規定宣告沒收。經核
    原判決認事用法，均無不合，量刑亦屬允當。被告上訴意旨
    否認犯罪，據之指摘原判決不當，為無理由，應予駁回。
據上論結，應依刑事訴訟法第455 條之1 第1 項、第3 項、第36
8 條，判決如主文。
本案經檢察官鍾佩真到庭執行職務。
中    華    民    國    99    年    11    月    30    日
                  刑事第二庭    審判長法  官  徐美麗
                                      法  官  楊宗翰
                                      法  官  薛侑倫
以上正本證明與原本無異。
不得上訴。
中    華    民    國    99    年    11    月    30    日
                                      書記官  溫訓暖
附錄本判決論罪科刑法條：
《刑法第266條》
在公共場所或公眾得出入之場所賭博財物者，處 1 千元以下罰
金。但以供人暫時娛樂之物為賭者，不在此限。
當場賭博之器具與在賭檯或兌換籌碼處之財物，不問屬於犯人與
否，沒收之。
《刑法第268條》
意圖營利，供給賭博場所或聚眾賭博者，處3 年以下有期徒刑，
得併科3 千元以下罰金。

司法院資訊處製作；財團法人民間司法改革基金會備份。
